【裁判字號】    99,台抗,464
【裁判日期】    990603
【裁判案由】    殺人等聲請具保停止羈押
【裁判全文】
最高法院刑事裁定              九十九年度台抗字第四六四號
抗  告  人  張吉草
上列抗告人因殺人等案件，不服台灣高等法院高雄分院中華民國
九十九年四月十五日駁回聲請具保停止羈押之裁定（九十九年度
聲字第四一七號），提起抗告，本院裁定如下：
    主  文                                                                
抗告駁回。
    理  由
按羈押之被告除有刑事訴訟法第一百十四條各款所列情形之一，
經具保聲請停止羈押不得駁回外，其他因犯罪經依法羈押之被告
應否許可停止羈押，事實審法院本有斟酌訴訟進行程度及其他一
切情事自由裁量之權。本件抗告人張吉草之辯護人於原審法院聲
請意旨略稱：抗告人殺人案件民事部分，經台灣高雄地方法院九
十八年度重訴字第三三五號判決抗告人應賠償新台幣一百三十九
萬八千四百九十七元、一百萬元在案，抗告人有汽車及房屋、土
地，並有誠意和解，亟須交保在外籌款張羅和解事宜。抗告人與
同居人育有一子，另與前妻育有一女，同居人無業，自抗告人收
押後，生計益形窘迫，只能靠告貸維生，亟須抗告人交保張羅以
維生計。本案死者生前揚言對抗告人不利，行為時猶糾眾分持三
把手槍、霰彈槍前來，來意不善，復公然侮辱抗告人之列祖列宗
，且出手搶槍，狀似取槍，意圖殺害，抗告人在拉扯中走火擊發
，情有可原，罪非不赦，所涉係過失致死或防衛過當，似非不得
以交保代羈押，為此請求具保停止羈押云云。原裁定以：被告經
法官訊問後，認為犯罪嫌疑重大，有逃亡或有事實足認為有逃亡
之虞，且所犯為死刑、無期徒刑或最輕本刑為五年以上有期徒刑
之罪，非予羈押，顯難進行追訴、審判或執行者，依刑事訴訟法
第一百零一條第一項第一款、第三款規定，自得羈押。而法院為
羈押裁定，係使刑事訴訟程序得以順利進行，或為保全證據或為
擔保嗣後刑罰之執行，對被告實施剝奪其人身自由之強制處分，
僅須審查被告犯罪嫌疑是否重大，與有無賴此保全偵審或執行之
必要，關於羈押原因之判斷，尚不適用訴訟法上之嚴格證明原則
。抗告人因殺人等案件，經第一審論以未經許可，持有手槍罪，
處有期徒刑八年（併科罰金新台幣十五萬元）；又殺人未遂，處
有期徒刑六年；又殺人，處有期徒刑十五年；又殺人未遂，處有
期徒刑六年。應執行有期徒三十年（併科罰金新台幣十五萬元）
，經原審法院訊問後，以其涉犯殺人等罪嫌重大，所犯為最輕本
刑五年以上有期徒刑之重罪，有事實足認有逃亡之虞，非予羈押
，顯難進行審判或執行，因認有羈押之原因與必要，而依刑事訴
訟法第一百零一條第一項第一款、第三款規定，執行羈押。衡諸
抗告人因已受重刑之諭知，可預期其逃匿以規避審判程序進行及
刑罰執行之可能性甚高，而有逃亡之虞，若命抗告人具保、責付
或限制住居等侵害較小之手段，均不足以確保審判或執行程序之
順利進行，非予羈押，國家追訴及刑罰權即有難以實現之危險，
經斟酌訴訟進行程度及其他一切情事，仍有繼續羈押抗告人之必
要，抗告人之聲請，復無刑事訴訟法第一百十四條各款所定聲請
停止羈押不得駁回之情形。因認其聲請具保停止羈押，難予准許
，而裁定駁回，經核並無不合，亦無與司法院釋字第六六五號解
釋意旨不符之違誤。抗告意旨仍執陳詞，任意指摘原裁定駁回具
保停止羈押之聲請為有不當，難認有理由，應予駁回。
據上論結，應依刑事訴訟法第四百十二條，裁定如主文。
中    華    民    國  九十九  年    六    月    三    日
                      最高法院刑事第六庭
                          審判長法官  謝  俊  雄  
                                法官  陳  世  雄  
                                法官  魏  新  和  
                                法官  徐  文  亮  
                                法官  吳  信  銘  
本件正本證明與原本無異
                                      書  記  官  
中    華    民    國  九十九  年    六    月    八    日
                                                      v

司法院資訊處製作；財團法人民間司法改革基金會備份。
